臺灣臺中地方法院交通事件裁定　　　 100年度交聲字第3000號
原處分機關　交通部公路總局臺中區監理所
受處分人　　陳義雄
上列受處分人因違反道路交通管理處罰條例事件，對於交通部公
路總局臺中區監理所民國100年11月1日所為之處分（原處分案號
：中監違字第裁60-TA0000000號裁決書），聲明異議，本院裁定
如下:
    主    文
異議駁回。
    理    由
一、原處分意旨略以：異議人即受處分人（下稱受處分人）陳義
    雄所有車號B2-9893號自用小客車，於民國100年5月17日上
    午11時43分許，在臺東縣台九線440公里（南興段）處，因
    「汽車駕駛人行車速度，超過規定之最高時速20公里以上40
    公里以下」之違規，經臺東市警察局交通隊警員依道路交通
    管理處罰條例第40條逕行舉發。嗣原處分機關遂於100年11
    月1日以中監違字第裁60-TA0000000號裁決書，裁處受處分
    人罰鍰新臺幣（下同)2,300元，並依同條例第63條第1項第1
    款（裁決書漏載第1款）規定記違規點數1點等語。
二、聲明異議意旨略以：伊未收到違規紅單及相片云云。
三、汽車駕駛人，行車速度，超過規定之最高時速，或低於規定
    之最低時速，除有第43條第1項第2款情形（行車速度超過規
    定之最高時速60公里以上）外，處1,200元以上2,400元以下
    罰鍰；汽車駕駛人有道路交通管理處罰條例第40條情形者，
    除依原條款處罰鍰外，並予記違規點數1點，其中汽車駕駛
    人行車速度，超過規定之最高時速20公里以上未滿40公里，
    逾越應到案期限60日以上未繳納罰鍰或到案聽候裁決者，處
    罰鍰2,300元，道路交通管理處罰條例第40條、第63條第1項
    第1款暨違反道路交通管理事件統一裁罰基準表分別定有明
    文。又按汽車違反道路交通管理事件，經以科學儀器取得證
    據資料證明其行為違規，當場不能或不宜攔截製單舉發者，
    得逕行舉發之；前項逕行舉發，應記明車輛牌照號碼、車型
    等可資辨別之資料，查明汽車所有人姓名或名稱、住址後，
    並以該汽車所有人為被通知人製單舉發之；受舉發違反道路
    交通管理事件之受處罰人，認為受舉發之違規行為應歸責他
    人者，應於舉發違反道路交通管理事件通知單應到案日期前
    ，檢附相關證據及應歸責人相關證明文件，向處罰機關告知
    應歸責人，處罰機關應即另行通知應歸責人到案依法處理，
    逾期未依規定辦理者，仍依本條例各該違反條款規定處罰；
    依本條例規定逕行舉發之案件，推定受逕行舉發人有過失，
    同條例第7條之2第1項第7款、第4項、第85條第1項、第4項
    亦分別定有明文。再按處理違反道路交通管理事件，有關文
    書送達之程序，依行政程序法之規定；又送達，於應受送達
    人之住居所、事務所或營業所為之，違反道路交通管理事件
    統一裁罰基準及處理細則第5條、行政程序法第72條第1項前
    段分別定有明文。
四、經查：
(一)本件受處分人駕駛上開自小客車，於上開時、地，於限速70
    公里之路段，以時速91公里之速度行駛，經原舉發機關使用
    照相式雷達測速儀，測得受處分人車輛超速行駛並啟動拍照
    存證後，填製舉發違反道路交通管理事件通知單逕行舉發，
    有舉發違反交通管理事件通知單螢幕列印資料、採證照片2
    張、裁決書在卷可憑（見本院卷第3-6頁），是上開超速違
    規之情，應堪認定。
(二)次查，受處分人於79年7月2日戶籍地即遷入臺中市○○區○
    ○路253巷15號，迄今未有任何遷移之紀錄，復參以受處分
    人於聲明異議狀上基本資料欄記載之住址亦為上址，此有全
    戶戶籍資料（完整姓名）查詢結果及聲明異議狀各1紙在卷
    可稽，足徵上址確為受處分人之住所無訛。而本件舉發違規
    通知單及前揭採證照片，業經原舉發單位即臺東縣警察局以
    郵寄送達方式，於100年5月26日送達至受處分人上開住所，
    並將上開文書交予受處分人本人親自蓋章簽收等情，有臺東
    縣警察局100年11月9日東警交字第1000060726號函暨隨函檢
    附蓋有受處分人「陳義雄」印文之送達證書附卷可稽（見本
    院卷第3頁反面、第5頁），是受處分人辯以未收到本件違規
    紅單及相片云云，顯與前開客觀事證不符，殊不足採。又揆
    諸前揭送達之相關規定，原舉發單位既依法定程序送達本件
    舉發違反道路交通管理事件通知單，自已發生合法送達之效
    力，是受處人未於上揭舉發通知單所載應到案期限內即100
    年6月23日前到案，復已逾應到案期限之60日以上，則原處
    分機關依違反道路交通管理事件統一裁罰基準表之規定，對
    受處分人裁處最高罰鍰，經核並無違誤。
五、綜上，本件受處分人所有自小客車確有於原處分所載時、地
    ，超速行駛之違規事實，且未依舉發通知單所載之應到案期
    限前繳納罰鍰或到案聽候裁決，並已逾越60日以上，則原處
    分機關依據道路交通管理處罰條例第40條、63條第1項第1款
    與違反道路交通管理事件統一裁罰標準表，裁處罰鍰2,300
    元，並記違規點數1點，並無違誤。是以本件聲明異議為無
    理由，應予駁回。
據上論斷，應依道路交通管理處罰條例第87條第2項、道路交通
事件處理辨法第18條，裁定如主文。
中    華    民    國     100    年    11    月  25    日
                      交通法庭    法  官  李婉玉
上正本證明與原本無異。
如不服本裁定應於送達後5日內向本院提出抗告狀。
                                  書記官  林政佑
中    華    民    國     100    年    11    月  25    日